ACORDAO-COMPLETO-2341830

ACÓRDÃO 1836/2019 ATA 5/2019 - PRIMEIRA CÂMARA

VISTOS, relatados e discutidos estes autos de embargos de declaração opostos por Ivan Perpetuo da Silva - ME em face do Acórdão 14935/2018-TCU-Primeira Câmara;
ACORDAM os Ministros do Tribunal de Contas da União, reunidos em Sessão de 1ª Câmara e diante das razões expostas pelo Relator, em:
9.1. conhecer dos presentes embargos de declaração por atenderem aos requisitos de admissão dispostos nos arts. 32, inciso II, e 34 da Lei 8.443/1992 para, no mérito, rejeitá-los;
9.2. notificar o embargante da presente decisão.

Embargos de declaração opostos por Ivan Perpetuo da Silva  Me em face do Acórdão 14.935/2018-TCU-1ª Câmara que conheceu e negou provimento a recurso de reconsideração manejado pela ora embargante contra o Acórdão 2.160/2018-TCU-1ª Câmara que, entre outros, julgou suas contas especiais irregulares, condenou-a solidariamente em débito com outros responsáveis e aplicou-lhe a multa individual prevista no art. 57 da Lei 8.443/1992.

Primeira Câmara

Coordenação - Geral de Convênio - MTur.

3. Embargante: Ivan Perpetuo da Silva - ME (07.739.407/0001-84).

13.1. Ministros presentes: Bruno Dantas (na Presidência) e Vital do Rêgo (Relator).
13.2. Ministros-Substitutos convocados: Augusto Sherman Cavalcanti e André Luís de Carvalho.

VITAL DO RÊGO

Ministro Vital do Rêgo.

Em apreciação, embargos de declaração opostos por Ivan Perpetuo da Silva - ME em face do Acórdão 14935/2018-TCU-Primeira Câmara que conheceu e negou provimento a recurso de reconsideração manejado pelo ora embargante contra o Acórdão 2160/2018-TCU-Primeira Câmara que, entre outros, julgou suas contas especiais irregulares, condenou-a solidariamente em débito com outros responsáveis e aplicou-lhe a multa individual prevista no art. 57 da Lei 8.443/1992.
Cuida o presente processo, originalmente, de tomada de contas especial (TCE) instaurada pelo Ministério do Turismo (MTur) em face da reprovação da documentação referente ao processo de prestação de contas do Convênio 620/2008 (Siconv 633562, peça 8, p. 20-36) , celebrado com o município de Álvares Florence/SP, cujo objeto era prestar apoio à realização do "Evento Festivo para o Padroeiro São João Batista", realizado no período de 20 a 29/6/2008. Para tanto, foram transferidos recursos federais no valor de R$ 100.000,00, em 30/9/2008, acrescidos de R$ 10.000,00, a título de contrapartida municipal. 
As contas especiais da ora recorrente foram julgadas irregulares em razão da não comprovação da execução física do objeto, em especial, do show da dupla Zé Henrique e Gabriel, na medida em que não foram apresentados vídeos, fotos ou notícias com conteúdo capaz de demonstrar que o objeto conveniado ocorreu nos moldes inicialmente acordados.
Nesta fase, em sede de embargos, alega o recorrente, de forma lacônica, que a decisão adversada é omissa por não ter considerado o fato de que o evento foi realizado, não havendo que se falar, portanto, em prejuízo aos cofres públicos, razão pela qual deve ser afastada sua condenação. Aduz que a falta de prestação de contas pelo Sr. Alberto Cesar de Caires, prefeito à época, não pode ensejar a condenação do embargante. 
É o relatório.

8.1. Silvio Eduardo Macedo Martins (OAB/SP 204.726) e outros, representando Ivan Perpetuo da Silva - ME.

Não atuou.

EMBARGOS DE DECLARAÇÃO EM RECURSO DE RECONSIDERAÇÃO. CONHECIMENTO. ALEGAÇÃO DE OMISSÃO. RAZÕES RECURSAIS INAPTAS A DEMONSTRAR VÍCIO NA DECISÃO EMBARGADA. REJEIÇÃO.

TOMADA DE CONTAS ESPECIAL (TCE)

não atuou.

Em apreciação, embargos de declaração opostos por Ivan Perpetuo da Silva - ME (07.739.407/0001-84) , peça 91, em face do Acórdão 14935/2018-TCU-Primeira Câmara que conheceu e negou provimento ao recurso de reconsideração manejado pelo ora embargante contra o Acórdão 2160/2018-TCU-Primeira Câmara que, entre outros, julgou suas contas especiais irregulares, condenou-o solidariamente em débito com outros responsáveis e aplicou-lhe a multa individual prevista no art. 57 da Lei 8.443/1992.
Cuida o presente processo, originalmente, de tomada de contas especial (TCE) instaurada pelo Ministério do Turismo (MTur) em face da reprovação da documentação referente ao processo de prestação de contas do Convênio 620/2008 (Siconv 633562, peça 8, p. 20-36) , celebrado com o município de Álvares Florence/SP, cujo objeto era prestar apoio à realização do "Evento Festivo para o Padroeiro São João Batista", realizado no período de 20 a 29/6/2008. Para tanto, foram transferidos recursos federais no valor de R$ 100.000,00, em 30/9/2008, acrescidos de R$ 10.000,00, a título de contrapartida municipal. 
As contas especiais do ora recorrente foram julgadas irregulares em razão da não comprovação da execução física do objeto, em especial, do show da dupla Zé Henrique e Gabriel, na medida em que não foram apresentados vídeos, fotos ou notícias com conteúdo capaz de demonstrar que o objeto conveniado ocorreu nos moldes inicialmente acordados.
Nesta fase, em sede de embargos, alega o recorrente, de forma lacônica, que a decisão adversada é omissa por não ter considerado o fato de que o evento foi realizado, não havendo que se falar, portanto, em prejuízo aos cofres públicos, razão pela qual deve ser afastada sua condenação. Aduz que a falta de prestação de contas pelo Sr. Alberto Cesar de Caires, prefeito à época, não pode ensejar a condenação da embargante. 
Os presentes embargos devem ser conhecidos por se coadunarem aos requisitos de admissibilidade dispostos nos arts. 32, inciso II, e 34 da Lei 8.443/1992. Com relação ao mérito, devem ser rejeitados pelas razões que passo a expor.
Inexiste a omissão alegada. A decisão embargada analisou de forma detida o argumento segundo o qual o evento relacionado ao objeto da avença teria ocorrido. Àquela ocasião, assim me manifestei no voto condutor (peça 78) da citada decisão: 
6. Em suas razões de apelo a recorrente não traz novos elementos de prova tendentes a demonstrar que o evento em apreço teria ocorrido, de sorte a enfrentar a causa da rejeição de suas contas pela decisão vergastada. Limita-se a renovar argumentos relacionados à regularidade documental das despesas realizadas no âmbito do ajuste, à inexistência de prejuízo ao erário, porquanto teria havido ateste da realização do evento, por autoridades públicas, e à inexistência de má-fé por parte da recorrente.
7.A única prova alegada em sede recursal e que poderia prosperar a favor da revisão da decisão combatida, a trazer indícios de que o evento em foco teria sido realizado, seria o atestado de realização do evento emitido por autoridades públicas. Tal atestado, contudo, não foi colacionado às razões recursais e nem mesmo localizado junto à documentação que fundou o acórdão recorrido.
8.Especificamente com relação à execução física do objeto do ajuste, as conclusões, tanto na fase interna desta TCE quanto aquelas formadas no âmbito desta Corte, foram todas no sentido de inexistência de prova apta a demonstrar a ocorrência do show da dupla Zé Henrique e Gabriel conforme especificado no projeto básico da avença (peça 8, p. 12) .  
Em face do exposto, os presentes embargos devem ser rejeitados.
Com essas considerações, VOTO para que o Tribunal aprove a minuta de Acórdão que ora submeto à consideração deste Colegiado.
TCU, Sala das Sessões Ministro Luciano Brandão Alves de Souza, em 26 de fevereiro de 2019.
Ministro VITAL DO RÊGO 
Relator